【裁判字號】    97,聲再,87
【裁判日期】    970327
【裁判案由】    違反商業會計法等
【裁判全文】
臺灣高等法院刑事裁定                  97年度聲再字第87號
再審聲請人
即受判決人  甲○○
上列聲請人因詐欺案件，對於本院96年度上更(一)字第427號詐欺
案件，中華民國97年2月19日第二審確定判決（第一審判決：臺
灣板橋地方法院92年度訴字第382號；起訴案號：臺灣板橋地方
法院檢察署90年度偵字第3408號），聲請再審，本院裁定如下：
    主  文
再審之聲請駁回。
    理  由
一、聲請意旨略以：(一)聲請人於民國（下同）89年3月21日與告
    訴人環泰公司簽訂股票轉讓協議書，轉讓虎欣公司之股份予
    告訴人環泰公司時，告訴人公司並未要求聲請人提供任何財
    務資料，而同日告訴人已先行將款項匯入虎欣公司帳戶，並
    不受事後89年3月31日始做成之債務明細表所影響而陷於錯
    誤，且在本件股票交易中，虎欣公司應負擔的金額是固定不
    變的，聲請人沒有隱藏其他債務之必要，聲請人亦曾努力取
    回以虎欣公司名義所簽發之調現支票，並無故意隱匿曾以虎
    欣公司名義簽發票據向鄭美玉、陳文博調現之事實；(二)依股
    票轉讓協議書第2條之約定，告訴人環泰公司係將價金直接
    匯入虎欣公司帳戶內，告訴代理人陳知恩於93年3月12日本
    院筆錄中亦為相同之陳述，足證聲請人並未取得任何利益，
    且股票轉讓協議書第8條約定，如果買賣價金不足清償聲請
    人個人要負擔之部分，聲請人仍應以其持有之虎欣公司股權
    作為擔保，並負連帶保證責任，由此足證聲請人不可能有為
    自己不法所有之意圖，實際上亦未取得任何不法所有或利益
    。以上所述均有股票轉讓協議書、告訴代理人陳知恩於92年
    3月6日之原審筆錄、93年3月12日之本院筆錄、證人張宗青
    於92年4月21日之原審筆錄、證人陳錦秀於92年3月31日之原
    審筆錄、證人林人傑於92年5月15日之原審筆錄、證人許評
    錀於92年3月31日之原審筆錄等事證可資證明，原確定判決
    有上揭重要證據漏未審酌，足生影響於判決，爰依刑事訴訟
    法第421條之規定聲請再審云云。
二、按法院認為無再審理由者，應以裁定駁回之，刑事訴訟法第
    434條第1項定有明文；次按刑事訴訟法第421條規定，不得
    上訴於第三審法院之案件，除前條規定以外，其經第二審確
    定之有罪判決，如就足生影響於判決之重要證據漏未審酌者
    ，亦得為受判決人之利益，聲請再審。而所謂「足生影響於
    判決」，自係指就該證據之形式觀察，毋須經調查程序，已
    顯然可認為足以動搖原確定之判決而言；又所謂「漏未審酌
    」，自係指該證據於判決前已存在，且已顯現於卷宗內為法
    院所知悉之證據而言，否則當無漏未審酌之可言。苟事實審
    法院依調查之結果，本於論理法則、經驗法則，經取捨證據
    後認定事實者，既對卷附證據資料為價值判斷，而對被告不
    利之證據採酌據為論罪之依據，至其餘與前開論罪證據不相
    容之供述，縱屬對被告有利，仍無證據價值而不採，此係有
    意不採，並非疏而漏未審酌，尚不得據為聲請再審之理由。
    。
三、經查，聲請人即受判決人甲○○於轉讓虎欣公司股份予告訴
    人環泰公司時，隱匿有以虎欣公司名義簽發票據調現及聲請
    人係使用詐術，使環泰公司負責人康國鋒陷於錯誤，而允諾
    買受股份並交付價金等事實，業經原確定判決調查斟酌、採
    證認事，並於判決理由欄中論述綦詳，原確定判決並就聲請
    人辯稱並非蓄意隱瞞有以虎欣公司名義簽發票據調現云云，
    於理由欄內引證指駁明確，本件聲請人主張原判決漏未審酌
    前揭聲請意旨所列諸項重要證言及證物，然其證據均屬原確
    定判決已加審酌，本於論理法則、經驗法則，經取捨證據後
    認定事實，並無漏未審酌之情形，聲請人僅係就原確定判決
    已說明之事項及審酌取捨之證據再行爭執而已，自無重要證
    據漏未審酌之情形，從而，本件聲請人所舉聲請再審理由，
    核均與上揭規定不符，難認有再審理由，應予駁回。
據上論斷，應依刑事訴訟法第434條第1項，裁定如主文。
中    華    民    國    97    年    3     月    27    日
                  刑事第十一庭審判長法  官  張連財
                                    法  官  楊照男
                                    法  官  洪光燦
以上正本證明與原本無異。
不得抗告。
                                    書記官  駱麗君
中    華    民    國    97    年    3     月    28    日


司法院資訊處製作；財團法人民間司法改革基金會備份。
